臺灣屏東地方法院刑事判決　　　　　　　109年度訴字第666號
公　訴　人　臺灣屏東地方檢察署檢察官
被　　　告　鄭克緯


選任辯護人　陳錦昇律師（法扶律師）
　　　　　　鄭伊鈞律師（法扶律師）
被　　　告　張展榮



選任辯護人　黃瀕寬律師（法扶律師）
上列被告因違反毒品危害防制條例案件，經檢察官提起公訴（10
9 年度偵字第6230號），本院判決如下：
    主  文
鄭克緯共同販賣第三級毒品未遂，累犯，處有期徒刑壹年拾壹月
。扣案如附表編號2 至3 所示之物均沒收。
張展榮共同販賣第三級毒品未遂，處有期徒刑壹年拾月。扣案如
附表編號1 、3 所示之物均沒收。緩刑伍年，並應自本判決確定
日起貳年內向公庫支付新臺幣拾萬元及向指定之政府機關、政府
機構、行政法人、社區或其他符合公益目的之機構或團體提供壹
佰小時之義務勞務，緩刑期間付保護管束。
    事  實
一、鄭克緯、張展榮共同意圖營利，基於販賣第三級毒品4-甲基
    甲基卡西酮、3,4-亞甲基雙氧苯基二甲胺丁酮、第四級毒品
    硝西泮（耐妥眠）之犯意聯絡，鄭克緯以如附表編號2 所示
    之行動電話1 支，與張展榮以如附表編號1 所示之行動電話
    1 支聯繫，約定販賣毒品之方式及價金分配事宜，並於通訊
    軟體微信之聊天群組散布販賣毒品之暗示性訊息，期間鄭克
    緯於民國109 年6 月29日2 時36分許，以如附表編號2 所示
    之行動電話1 支登入微信（ID :ASD_0000000000），使用暱
    稱「馬莎拉蒂」，在聊天群組「南部可支援效率100 」內，
    以「剛出爐美酒，速速來店」等語，向聊天室成員散布販賣
    毒品之暗示性訊息，適為警發現，員警乃佯裝為買家，以微
    信私訊與鄭克緯接洽，約定以新臺幣（下同）3,500 元價格
    交易毒品咖啡包10包。鄭克緯遂駕駛不知情之其母袁紫珍所
    有如附表編號4 所示之自用小客車，副駕駛座搭載張展榮前
    往交易地點，於同日19時50分許，在屏東縣○○鎮○○路0
    段000 號之啄木鳥藥局前，員警進入該車內，交付價金3,50
    0 元予鄭克緯，張展榮則從副駕駛座下取出含有4-甲基甲基
    卡西酮、3,4-亞甲基雙氧苯基二甲胺丁酮、硝西泮（耐妥眠
    ）成分之毒品咖啡包10包交付予員警，惟員警並無使犯罪完
    成之真意，因而未遂。嗣經員警當場表明身分，將鄭克緯、
    張展榮以現行犯逮捕，執行附帶搜索，扣得如附表編號1 至
    5 所示之物，循線查悉上情。
二、案經臺灣屏東地方檢察署檢察官指揮屏東縣政府警察局東港
    分局報告臺灣屏東地方檢察署檢察官偵查起訴。
    理  由
壹、證據能力部分：
    按被告以外之人於審判外之陳述，雖不符刑事訴訟法第159
    條之1 至之4 等4 條規定，而經當事人於審判程序同意作為
    證據，法院審酌該言詞陳述或書面陳述作成時之情況，認為
    適當者，亦得為證據；當事人、代理人或辯護人於法院調查
    證據時，知有刑事訴訟法第159 條第1 項不得為證據之情形
    ，而未於言詞辯論終結前聲明異議者，視為有前項之同意，
    同法第159 條之5 定有明文。本判決所引下列供述證據，被
    告鄭克緯、張展榮（下分別稱鄭克緯、張展榮，合稱被告2
    人）及辯護人於本院準備程序、審理中，均同意作為證據（
    本院卷第102 、277 頁），且檢察官、被告2 人及辯護人於
    言詞辯論終結前，均未聲明異議，本院審酌相關言詞陳述或
    書面陳述作成時之情況，並無違法不當之情形或證明力明顯
    過低之瑕疵，依刑事訴訟法第159 條之5 規定，認均有證據
    能力。至其餘資以認定本案犯罪事實之非供述證據，經查無
    違反法定程序取得之情形，依刑事訴訟法第158 條之4 反面
    解釋，應具有證據能力。
貳、認定犯罪事實所憑之證據及理由：
一、上揭犯罪事實，業據被告2 人於警詢、偵查、本院移審訊問
    、準備程序、審理中均坦承不諱（警卷第9 至27、37至48頁
    ；偵卷第11至23、97至101 、155 至157 頁；本院聲羈卷第
    25至36頁；本院卷第31至35、41至45、101 、276 頁），復
    有員警偵查報告、屏東縣政府警察局東港分局搜索扣押筆錄
    、扣押物品目錄表、警方與鄭克緯微信交易談話譯文、被告
    2 人行動電話畫面截圖、現場蒐證照片、扣案物照片等件在
    卷可稽（警卷第7 至8 、55至57、119 至179 頁；偵卷第25
    至31頁），又有如附表編號1 至4 所示之物扣案可佐。另扣
    案如附表編號3 所示之毒品咖啡包30包，經送內政部警政署
    刑事警察局鑑定結果略以：經檢視均為彩色包裝，外觀型態
    均相似，抽取其中1 包鑑定，檢出第三級毒品4-甲基甲基卡
    西酮、3,4-亞甲基雙氧苯基二甲胺丁酮、第四級毒品硝西泮
    （耐妥眠）成分等情，有該局109 年9 月24日刑鑑字第0000
    000000號鑑定書在卷可查（本院卷第141 頁），是該毒品咖
    啡包可認均含毒品危害防制條例第2 條第2 項第3 款、第4
    款所定之第三級、第四級毒品成分。準此，足認被告2 人之
    任意性自白與事實相符，堪為論罪科刑之依據。
二、毒品危害防制條例所規定之販賣毒品罪，雖未明示「營利之
    意圖」為其犯罪構成要件，然「販賣」一語在文義解釋上已
    寓含有從中取利之意思存在，且從商業交易原理與一般社會
    觀念而言，販賣行為在通常情形下，仍係以牟取利益為其活
    動之主要誘因與目的；又販賣毒品係違法行為，非可公然為
    之，亦無公定價格，容易分裝並增減份量，每次買賣之價量
    可能隨時依雙方關係深淺、資力、需求量及對行情之認知、
    來源是否充裕、販賣者是否渴求資金、查緝是否嚴緊、購買
    者被查獲時供述購買對象之可能風險之評估等，因而異其標
    準並機動調整，非可一概論之，是販賣毒品之利得除被告坦
    承犯行或價量俱臻明確外，委難察得其交易實情，然販賣者
    從價差或量差中牟利之方式雖異，其販賣行為在意圖營利則
    屬同一，從而，舉凡有償交易，除足以反證其確係另基於某
    種非圖利本意之關係外，通常尚難因無法查悉其販入價格，
    做為是否高價賣出之比較，諉以無營利之意思而阻卻販賣犯
    行之追訴。查被告2 人於本院審理中均供稱：販賣毒品咖啡
    包是想賺錢，1 包2 人可以合賺100 至200 元，有講好賺的
    錢1 人1 半等語（本院卷第294 、297 、299 至300 頁），
    是被告2 人有藉此賺取買賣價差牟利之意圖及事實，堪予認
    定，足認被告2 人主觀上確有賺取價差以為營利之不法意圖
    。
三、綜上，本件事證明確，被告2 人上開犯行均堪認定，應予依
    法論科。
參、論罪科刑：
一、按行為後法律有變更者，適用行為時之法律，但行為後之法
    律有利於行為人者，適用最有利於行為人之法律，刑法第2
    條第1 項定有明文。查被告2 人行為後，毒品危害防制條例
    第4 條、第9 條於108 年12月17日修正，於109 年1 月15日
    經總統公布，自公布後6 個月即109 年7 月15日施行生效。
    修正前毒品危害防制條例第4 條第3 項規定：「製造、運輸
    、販賣第三級毒品者，處7 年以上有期徒刑，得併科新臺幣
    700 萬元以下罰金」、第4 項規定：「製造、運輸、販賣第
    四級毒品者，處5 年以上12年以下有期徒刑，得併科新臺幣
    300 萬元以下罰金」；修正後同條第3 項則規定：「製造、
    運輸、販賣第三級毒品者，處7 年以上有期徒刑，得併科新
    臺幣1,000 萬元以下罰金」、第4 項規定：「製造、運輸、
    販賣第四級毒品者，處5 年以上12年以下有期徒刑，得併科
    新臺幣500 萬元以下罰金」，且修正後同條例第9 條第3 項
    規定：「犯前5 條之罪而混合2 種以上之毒品者，適用其中
    最高級別毒品之法定刑，並加重其刑至二分之一」，經比較
    修正前後之法律，修正後之規定提高罰金刑上限，且販賣混
    合2 種以上之毒品有加重其刑之規定，無更有利行為人之情
    形，是本案經新舊法比較之結果，應適用被告2 人行為時即
    修正前毒品危害防制條例第4 條第3 項、第4 項規定論處。
二、核被告2 人所為，均係犯修正前毒品危害防制條例第4 條第
    6 項、第3 項、第4 項之販賣第三級、第四級毒品未遂罪。
    被告2 人持有之4-甲基甲基卡西酮驗前總純質淨重約5.16公
    克，3,4-亞甲基雙氧苯基乙基胺丁酮、硝西泮（耐妥眠）則
    均為微量，有前揭鑑定書在卷可查，無證據證明達修正前毒
    品危害防制條例第11條第5 項、第6 項規定之純質淨重20公
    克以上，不另構成持有毒品罪。
三、被告2 人係以一行為同時觸犯販賣第三級、第四級毒品未遂
    罪，為想像競合犯，應依刑法第55條前段規定，從一重之販
    賣第三級毒品未遂罪處斷。
四、被告2 人就上開犯行，有犯意聯絡及行為分擔，應論以共同
    正犯。
五、起訴書雖未記載被告2 人涉犯販賣第四級毒品未遂罪之事實
    、法條及罪名，惟已於補充理由書中敘明（本院卷第151 頁
    ），且與起訴犯罪事實具有想像競合犯之裁判上一罪關係，
    為起訴效力所及，本院亦已當庭告知（本院卷第99至100 、
    275 頁），無礙被告2 人防禦權之行使。
六、按司法院釋字第775 號解釋意旨，係指符合刑法第47條第1
    項累犯規定要件者，法院仍應依個案情節，具體審酌其犯罪
    之一切情狀暨所應負擔之罪責，倘原應量處最低法定刑，於
    不符合刑法第59條所定要件之情形，若仍依累犯規定加重其
    最低本刑，致行為人被量處超過其所犯之罪之法定最低本刑
    ，將使其所承受之刑罰超逾其所應負擔之罪責，而違背憲法
    比例及罪刑相當原則者，法院應裁量是否依該規定加重其最
    低本刑；亦即僅在行為人應量處最低本刑，否則即生罪責不
    相當而有過苛情形者，始得裁量不予加重，否則即非上開解
    釋意旨所指應裁量審酌之範圍，法院仍應回歸刑法第47條第
    1 項之累犯規定，於加重本刑至2 分之1 範圍內宣告其刑（
    最高法院109 年度台上字第5669號判決意旨參照）。查鄭克
    緯前因不能安全駕駛之公共危險案件，經臺灣高雄地方法院
    以108 年度交簡字第2106號判決判處有期徒刑3 月確定，於
    108 年10月22日易科罰金執行完畢，有臺灣高等法院被告前
    案紀錄表在卷可佐（本院卷第20頁），其於有期徒刑執行完
    畢後5 年內，故意再犯本件有期徒刑以上之罪，為累犯，依
    前揭說明，因本案並無「應量處最低本刑，否則即生罪責不
    相當而有過苛情形」（詳後述量刑說明），故應依刑法第47
    條第1 項規定加重其刑。
七、按所謂行為後法律有變更者，除構成要件之擴張、限縮或法
    定刑度之增減外，尚包括累犯加重、自首減輕暨其他法定加
    減原因與加減例之變更。又109 年1 月15日修正（同年7 月
    15日施行）前毒品危害防制條例第17條第2 項規定：「犯第
    4 條至第8 條之罪於偵查及審判中均自白者，減輕其刑。」
    所稱審判中自白，既未明文指歷次審判程序，實務上基於該
    條文係為鼓勵被告自白認罪，採行寬厚減刑之刑事政策，咸
    認係指案件起訴繫屬後，在事實審法院任何一審級之一次自
    白而言。嗣立法者為免是類毒品案件之被告反覆，致有礙刑
    事訴訟程序儘早確定之立法原意，乃將「審判中」修正為「
    歷次審判中」，並於立法理由中明列：「所謂歷次審判中均
    自白，係指歷次事實審審級（包括更審、再審或非常上訴後
    之更為審判程序），且於各該審級中，於法官宣示最後言詞
    辯論終結時，被告為自白之陳述而言。故爰修正第2 項，明
    定於偵查及歷次審判中均自白者，始減輕其刑。又被告於偵
    查中及於一審審理中自白，僅被告上訴且於二審審理中否認
    犯罪，因不符合第2 項所定『歷次審判中均自白』之減刑要
    件，法院自應撤銷原判決另行改判，併此敘明。」足見修法
    後已限縮自白減輕其刑之適用範圍，顯非單純文字修正，亦
    非原有實務見解或法理之明文化，依前揭說明，核屬刑法第
    2 條第1 項所指法律有變更，自應有上開新舊法比較規定之
    適用（最高法院110 年度台上字第1611號判決意旨參照）。
    查被告2 人上開犯行業於偵查及審判中均自白不諱，已如前
    述，均應依修正前毒品危害防制條例第17條第2 項規定減輕
    其刑。
八、被告2 人已著手於販賣毒品，然因員警並無使犯罪完成之真
    意而不遂，為未遂犯，茲均依刑法第25條第2 項規定，按既
    遂犯之刑減輕之。
九、鄭克緯具前述之1 種加重及2 種減輕事由，應依法先加重後
    遞減輕之；張展榮具前述2 種減輕事由，應依法遞減輕之。
十、按想像競合犯係一行為觸犯數罪名，行為人犯罪行為侵害數
    法益皆成立犯罪，僅因法律規定從一重處斷科刑，而成為科
    刑一罪而已，自應對行為人所犯各罪均予適度評價，始能對
    法益之侵害為正當之維護。因此法院於決定想像競合犯之處
    斷刑時，雖以其中最重罪名之法定刑作為裁量之準據，惟具
    體形成宣告刑時，亦應將輕罪之刑罰合併評價。基此，除非
    輕罪中最輕本刑有較重於重罪之最輕本刑，而應適用刑法第
    55條但書規定重罪科刑之封鎖作用，須以輕罪之最輕本刑形
    成處斷刑之情形以外，則輕罪之減輕其刑事由若未形成處斷
    刑之外部性界限，自得將之移入刑法第57條或第59條之科刑
    審酌事項內，列為是否酌量從輕量刑之考量因子（最高法院
    110 年度台上字第5098號判決意旨參照）。查被告2 人就販
    賣第三級、第四級毒品未遂罪均於偵查及本院審理時自白，
    已如前述，其中販賣第四級毒品未遂罪亦符合毒品危害防制
    條例第17條第2 項規定，惟因已從一重之販賣第三級毒品未
    遂罪處斷，且無以販賣第四級毒品未遂罪之最輕本刑形成處
    斷刑之情形，是被告2 人販賣第四級毒品未遂罪已無再依毒
    品危害防制條例第17條第2 項規定予以減輕其刑之必要與空
    間，然於依刑法第57條量刑時，將予審酌。
十一、鄭克緯雖供出其販賣毒品來源為柯○○（真實姓名詳卷）
      ，惟未查獲，有屏東縣政府警察局東港分局109 年10月29
      日東警偵字第10932229800 號函暨所附員警職務報告、臺
      灣屏東地方檢察署110 年4 月15日屏檢謀麗109 偵6230字
      第1109014430號函、臺灣高雄地方檢察署檢察官110 年度
      偵字第2136號不起訴處分書在卷可參（本院卷第127 、18
      5 、187 頁），故無毒品危害防制條例第17條第1 項規定
      之適用。
十二、爰審酌被告2 人明知國家對於查緝毒品相關犯罪禁令甚嚴
      ，且亦應深知施用毒品之害處，戒除毒癮之不易，一旦染
      上毒癮，不僅戕害個人身心健康，亦造成家人之痛苦，一
      般施用者為圖購買毒品解癮，往往不惜耗費鉅資以致散盡
      家財，非但可能連累親友，甚或鋌而走險實施各類犯罪，
      對社會治安造成潛在風險甚鉅，則流通毒品所及，非僅多
      數人之生命、身體受其侵害，社會、國家之法益亦不能倖
      免，當非個人一己之生命、身體法益所可比擬，所為實不
      足取；惟考量被告2 人始終坦承販賣毒品犯行之態度；兼
      衡被告2 人販賣毒品未遂之種類、對象、次數、金額、於
      本院審理時自陳之生活狀況、智識程度（本院卷第300 頁
      ）等一切情狀，分別量處如主文所示之刑。
十三、張展榮未曾因故意犯罪受有期徒刑以上刑之宣告，有臺灣
      高等法院被告前案紀錄表附卷可憑（本院卷第23至24頁）
      ，其因一時失慮，致罹刑章，且犯後始終坦承犯行，已有
      悔意，參酌其於案發時年僅23歲，如讓其入監執行，恐因
      年輕識淺，易受到周遭環境影響，出獄後回歸社會之困難
      性增加，故本院考量其年紀尚輕、思慮未周而犯此重罪，
      若能真心悔悟、改過，亦可達刑法中之教化與矯治之目的
      ，信其經此偵、審程序及刑之宣告，應知所警惕，信無再
      犯之虞，認對其宣告之刑以暫不執行為適當，爰依刑法第
      74條第1 項第1 款之規定，併宣告緩刑5 年，以啟自新。
      惟為使其能從中記取教訓，避免再度犯罪，茲依刑法第74
      條第2 項第4 款、第5 款規定，諭知其應於本判決確定日
      起2 年內向公庫支付10萬元及應向指定之政府機關、政府
      機構、行政法人、社區或其他符合公益目的之機構或團體
      提供100 小時之義務勞務，且依刑法第93條第1 項第2 款
      之規定，諭知緩刑期間付保護管束，以觀後效。又其若有
      不履行前開負擔，且情節重大足認原宣告之緩刑難收其預
      期效果而有執行刑罰之必要者，檢察官得依刑法第75條之
      1 第1 項第4 款規定，聲請法院撤銷緩刑之宣告，附此敘
      明。
肆、沒收：
一、按共同犯罪行為人若同時起訴，只需分別對各行為人宣告沒
    收、追徵其所有之犯罪工具，即足達預防、遏止犯罪及禁止
    犯罪行為人財產權濫用之立法目的，無庸對同案其他共同正
    犯併諭知沒收、追徵非其所有之犯罪工具（最高法院108 年
    度台上字第3573號判決意旨參照）。查扣案如附表編號1 所
    示之行動電話1 支，係張展榮所有供犯前述犯行所用之物；
    扣案如附表編號2 所示之行動電話1 支，係鄭克緯所有供犯
    前述犯行所用之物，業據被告2 人於本院審理中供陳在卷（
    本院卷第298 至299 頁），均應依毒品危害防制條例第19條
    第1 項規定，於被告2 人罪刑項下分別宣告沒收。
二、按沒收標的為違禁物時，因違禁物本身具社會危害性，重在
    除去。故刑法第38條第1 項規定，不問屬於犯罪行為人與否
    ，沒收之。則於數人共同犯罪時，除非違禁物已滅失或不存
    在，均應對各共同正犯諭知沒收（最高法院107 年度台上字
    第2697號判決意旨參照）。查扣案如附表編號3 所示之毒品
    咖啡包30包經送鑑定，均認應含第三級、第四級毒品成分，
    已如前述，均應依刑法第38條第1 項規定，於被告2 人罪刑
    項下分別宣告沒收。又該包裝袋30只因其內殘留毒品難以析
    離，且無析離之實益與必要，均應視同為違禁物一併諭知沒
    收；至送驗耗損部分之毒品，既已因鑑驗而滅失，自無庸為
    沒收之宣告。
三、至其餘扣案物無證據證明與被告2 人本案犯行具有直接關連
    性，均無從宣告沒收。
據上論斷，應依刑事訴訟法第299 條第1 項前段，修正前毒品危
害防制條例第4 條第6 項、第3 項、第4 項、第17條第2 項、毒
品危害防制條例第19條第1 項，刑法第2 條第1 項前段、第11條
、第28條、第55條、第47條第1 項、第25條第2 項、第38條第1
項、第74條第1 項第1 款、第2 項第4 款、第5 款、第93條第1
項第2 款，判決如主文。
本案經檢察官楊士逸提起公訴，檢察官王光傑到庭執行職務。
中    華    民    國   110    年    10    月    28    日
                  刑事第三庭  審判長法  官  鍾佩真
                                    法  官  黃虹蓁
                                    法  官  楊子龍
以上正本證明與原本無異。
如不服本判決應於收受判決後20日內向本院提出上訴書狀，並應
敘述具體理由；其未敘述上訴理由者，應於上訴期間屆滿後20日
內向本院補提理由書（均須按他造當事人之人數附繕本）「切勿
逕送上級法院」。
中    華    民    國   110    年    10    月    29    日
                                    書記官  邱鴻善
附錄論罪科刑法條：
修正前毒品危害防制條例第4條
製造、運輸、販賣第一級毒品者，處死刑或無期徒刑；處無期徒
刑者，得併科新臺幣二千萬元以下罰金。
製造、運輸、販賣第二級毒品者，處無期徒刑或七年以上有期徒
刑，得併科新臺幣一千萬元以下罰金。
製造、運輸、販賣第三級毒品者，處七年以上有期徒刑，得併科
新臺幣七百萬元以下罰金。
製造、運輸、販賣第四級毒品者，處五年以上十二年以下有期徒
刑，得併科新臺幣三百萬元以下罰金。
製造、運輸、販賣專供製造或施用毒品之器具者，處一年以上七
年以下有期徒刑，得併科新臺幣一百萬元以下罰金。
前五項之未遂犯罰之。
附表：
┌──┬────────┬────┬────────────┬─────────┐
│編號│物品名稱及數量  │所有人或│備註                    │沒收與否及其依據  │
│    │                │持有人  │                        │                  │
├──┼────────┼────┼────────────┼─────────┤
│1   │iPhone 7 Plus 行│張展榮  │                        │依毒品危害防制條例│
│    │動電話1 支      │        │                        │第19條第1 項規定宣│
│    │                │        │                        │告沒收            │
├──┼────────┼────┼────────────┼─────────┤
│2   │iPhone 8 Plus 行│鄭克緯  │                        │依毒品危害防制條例│
│    │動電話1 支      │        │                        │第19條第1 項規定宣│
│    │                │        │                        │告沒收            │
├──┼────────┼────┼────────────┼─────────┤
│3   │毒品咖啡包30包（│鄭克緯  │編號1 至30經檢視均為彩色│依刑法第38條第1 項│
│    │含包裝袋30只，驗│        │包裝，外觀型態均相似。  │規定宣告沒收      │
│    │前總淨重約258.11│        │㈠驗前總毛重287.51公克（│                  │
│    │公克，取2.64公克│        │  包裝總重約29.40 公克）│                  │
│    │鑑定用罄）      │        │  ，驗前總淨重約258.11公│                  │
│    │                │        │  克。                  │                  │
│    │                │        │㈡隨機抽取編號14鑑定：經│                  │
│    │                │        │  檢視內含淡黃色粉末。  │                  │
│    │                │        │1.淨重8.57公克，取2.64公│                  │
│    │                │        │  克鑑定用罄，餘5.93公克│                  │
│    │                │        │  。                    │                  │
│    │                │        │2.檢出第三級毒品4-甲基甲│                  │
│    │                │        │  基卡西酮、微量第三級毒│                  │
│    │                │        │  品3,4-亞甲基雙氧苯基乙│                  │
│    │                │        │  基胺丁酮、微量第四級毒│                  │
│    │                │        │  品硝西泮（耐妥眠）等成│                  │
│    │                │        │  分。                  │                  │
│    │                │        │3.測得4-甲基甲基卡西酮純│                  │
│    │                │        │  度約2%。              │                  │
│    │                │        │㈢依據抽測純度值，推估編│                  │
│    │                │        │  號1 至30均含4-甲基甲基│                  │
│    │                │        │  卡西酮之驗前總純質淨重│                  │
│    │                │        │  約5.16公克。          │                  │
│    │                │        │（本院卷第141頁）       │                  │
├──┼────────┼────┼────────────┼─────────┤
│4   │車牌號碼000-0000│袁紫珍  │                        │不予沒收          │
│    │號自用小客車1 臺│        │                        │                  │
├──┼────────┼────┼────────────┼─────────┤
│5   │新臺幣3,300 元  │鄭克緯  │                        │不予沒收          │
└──┴────────┴────┴────────────┴─────────┘